【裁判字號】    96,訴,3172
【裁判日期】    970131
【裁判案由】    毒品危害防制條例
【裁判全文】
臺灣板橋地方法院刑事判決              96年度訴字第3172號
公  訴  人  臺灣板橋地方法院檢察署檢察官
被      告  甲○○
                      樓
選任辯護人  郭承昌  律師
上列被告因毒品危害防制條例案件，經檢察官提起公訴（96年度
偵字第12818 號），本院判決如下：
    主  文
甲○○無罪。
    理  由
一、本件公訴意旨略以：被告甲○○（綽號「偉仔」）基於販賣
    第三級毒品PMMA（報告單位誤認係第二級毒品搖頭丸MDMA、
    俗稱上面、衣服、飯糰）及K 他命（俗稱下面、褲子、一支
    ）之營利犯意，並以行動電話00000000 00 為聯絡工具，自
    民國（下同）96年3 月間起至5 月中旬，撥打乙○○（綽號
    「阿宏」、「猴仔」）之0000000000號電話連絡交易之項目
    及價格後，相約在臺北縣板橋市○○路○ 段285 巷口附近之
    7-11超商或板橋市○○路附近之全家便利商店前等處交易，
    其中以PMMA（雙方誤認係搖頭丸）每顆新台幣（下同）3 百
    元、Ｋ他命每支700 元之代價，連續販賣PMMA乙顆及K 他命
    乙支共1 千元予乙○○4 次，另以K 他命每支800 元之代價
    ，販賣Ｋ他命3 支共2400元予乙○○乙次。嗣被告於96年6
    月2 日22時許，因與乙○○處理債務問題發生衝突（按此部
    分被告被訴過失傷害部分，已經撤回告訴，經本院判決不受
    理在案），經臺北縣政府警察局新莊分局泰山分駐所獲報前
    往現場處理，被告於等候警方期間，惟恐其原藏放於駕駛座
    底下之衛生紙盒（內有香菸盒裝之K 他命共6 包共重199.1
    公克、PMMA60顆及一粒眠20顆）丟棄路旁，仍為警方查獲，
    並自其身上扣得手機（含SIM 卡）2 支及現金15265 元，因
    認被告涉有毒品危害防制條例第4 條第3 項之販賣第三級毒
    品罪嫌云云。
二、按「犯罪事實應依證據認定之，無證據不得認定犯罪事實」
    ，刑事訴訟法第154 條第2 項定有明文。
三、訊據被告甲○○堅決否認上開犯行，辯稱：伊未曾販賣過PM
    MA或K 他命給乙○○施用過，伊當時係找乙○○一同出資，
    由伊出面向人購買，再按價分給乙○○，並未從中獲利等語
    。經查：
  (一)本件公訴人認被告於上開時地先後多次販賣PMMA及K 他命予
    乙○○施用云云，無非係以乙○○個人於96年7 月19日在偵
    查中證述之詞，為其僅有之憑據。惟：
  (二)按諸證人乙○○於96年7 月19日檢察官訊問時證稱：「....
    ，一手交錢一手拿貨，.... 。 之後我又打電話給他，也是
    跟他說要各1 個  這樣的方式前後共約4 次，都是一手交錢
    一手交貨，.... ， 購得搖頭丸（按應係PMMA之誤述）1 粒
    、K 他命1 支共1000元，這4 次都有付清，.... ， 這中間
    有1 次是買K 他命3 個，總共2400元，.... 。 這時候已經
    沒錢了，我就沒有跟他買了」云云，此有臺灣板橋地方法院
    檢察署96年度偵字第12818 號偵查卷內96年7 月19日訊問筆
    錄乙份，似堪認定乙○○先後於上開時地所購入上開PMMA及
    K 他命之來源，即係被告本人云云，然有關乙○○施用上開
    PMMA及K 他命之來源，不僅業據證人乙○○於該次檢察官訊
    問時證稱：「（毒品來源？）在今年3 月的時候，我接到被
    告之手機（0000000000）撥打我的0000000000號手機，跟我
    說他有認識的藥頭，問我要不要一起購買K 他命或搖頭丸（
    按亦應係PMMA之誤述），他那時候好像知道我有在用毒品，
    我之前的毒品是在舞廳拿的。那時候我在上班，我跟他說下
    班後我再打給他，下班後我打給他問他上班時來電提的事情
    是什麼事，他就在跟我說一遍，他跟我說他認識一個藥頭的
    東西比較便宜，要我跟他『一起購買』，我說好，.... 」
    等語（見偵查卷第125 、126 頁）明確，復於本院審理時證
    稱：「（你有無向被告購買搖頭丸或Ｋ他命？）也不算購買
    ，當時他是問我，要不要一起合買，是96年3 月份的事」、
    「（你在警詢筆錄中為何說你有向被告購買？）作筆錄錄音
    時，我有跟警察講說我們是一起合買的，可是警察把錄音機
    關掉，小聲叫我講我是跟他購買的，後來開始錄音時，我就
    照警察叫我講說向被告買的這樣講作筆錄」、「（你為何會
    想到要跟被告合買毒品？）因為被告跟我說他有認識的人，
    他買比較便宜」、「（你何時開始與被告合買？購買的數量
    、種類、價格？）96年3 月份開始，數量不一定，都買搖頭
    丸及Ｋ他命，價格也不一定。3 月份開始到5 月中有5 次」
    、「（所謂的五次有包括最後一次五月中？）有」、「（你
    說你先前是自己到舞廳去拿毒品的，為何會轉而跟被告合買
    ？）因為我聽被告講，是他聽他朋友說我也有在吃，所以他
    才會跟我聯絡，我的電話是他跟他朋友問來的」、「（你是
    否在3 月份跟他合買之前就已經認識被告了？）是」、「（
    你們何時認識被告？）我國二時，他當時是我國中學長」、
    「（你們是否交往密切？）也不會」、「（你在96年7 月19
    日板橋地檢署的偵訊筆錄是否實在？）實在，可是我是說我
    們是一起合買，不是向被告購買」、「（提示偵查卷第126
    頁第15行，你說『這時候已經沒有錢了，我就沒有跟他買了
    』，真意如何？）應該是我們就沒有再一起合買」、「（你
    所謂的合買是否指你與被告一起向被告以外之人買？）是，
    不是被告賣給我」、「（被告他是跟你說：他要跟別人買，
    你要不要一起買，是否如此？）是」、「（你知道他向誰買
    ？）我不清楚」、「（買五次的錢你是否都付清？）是」、
    「（這五次被告交給你Ｋ他命及搖頭丸時，你再把錢交給他
    ？）是」、「（也就是你一手交錢，被告一手交貨？）是」
    、「（你說你一手交錢，被告一手交貨，在此之前，有無先
    聯絡與被告一起合買？）有，他打來問我要不要合買，有二
    、三次是我主動打電話給他的，有講到合買搖頭丸及Ｋ他命
    及數量、價格」、「（你在你所說今年三月與被告合買搖頭
    丸之前有用過搖頭丸嗎？）有」、「（你從何時開始使用搖
    頭丸？）95年12月起」、「（有無觀察勒戒過？）有，96年
    6 月，我是尿液呈ＭＤＭＡ陽性反應」、「（搖頭丸多久施
    用一次？）不一定，大約二個禮拜施用一次」、「（你所說
    跟被告合買的搖頭丸，跟你在今年3 月以前你所施用的搖頭
    丸，施用後身體的感覺、效果是否一樣？）不一定，要看藥
    丸的好壞」等語（見本院卷96年12月13日審判筆錄第3至8頁
    ）綦詳，並互核一致，是綜合乙○○先後偵查中及本院審理
    時證述之詞，足證乙○○於上開時地應係與被告共同合資，
    由被告出面向藥頭之人購入PMMA及K 他命後，再由被告按價
    分給乙○○施用，並非乙○○直接向被告本人購入上開PMMA
    及K他命施用等情，已堪認定。
  (三)至於被告於本院審理時雖供稱當時與乙○○係合資購買「搖
    頭丸（即MDMA）」等語（見本院卷96年12月13日審判筆錄第
    11 頁） 在卷，惟因被告於上開時地遭警查獲後所扣案之毒
    品，經送請台灣檢科技股份有限公司、內政部警政署刑事警
    察局鑑定之結果，確係屬第三級毒品「PMMA」及「K 他命」
    ，此有該公司96年6 月20日濫用藥物檢驗報告及該局96年7
    月26日刑鑑字第0960108745號鑑定書各乙份，在卷可稽，亦
    堪認定，則被告上開所為，應係該當幫助乙○○施用第三級
    毒品PMMA及K 他命，因法律上並不處罰施用第三級毒品之行
    為，是被告自不成罪，附此敘明。
  (四)綜上所述，本件僅憑證人乙○○個人上開於偵查中證述之詞
    ，仍不足為認定被告確有先後販賣上開PMMA及K 他命多次之
    依據，至為顯然。此外復查無其他任何積極事證，足資證明
    被告確有公訴人所指上開犯行，自屬不能證明被告上開犯罪
    ，應依刑事訴訟法第301 條第1 項之規定，諭知被告無罪之
    判決。
據上論斷，應依刑事訴訟法第301 條第1 項，判決如主文。
本件經檢察官楊展庚到庭執行職務。
中    華    民    國    97    年    1     月    31    日
                刑事第十二庭  審判長法  官  戴嘉清
                                    法  官  陳信旗
                                    法  官  林晏鵬
以上正本證明與原本無異
如不服本判決應於送達後10日內向本院提出上訴狀
                                    書記官  陳映孜
中    華    民    國    97    年    2     月    1     日


司法院資訊處製作；財團法人民間司法改革基金會備份。
